【裁判字號】    89,抗,147
【裁判日期】    890928
【裁判案由】    聲請再審
【裁判全文】
臺灣高等法院高雄分院刑事裁定                      八十九年度抗字第一四七號
    抗  告  人
    即 聲 請人  甲○○
右列抗告人因聲請再審案件，對於臺灣高雄地方法院中華民國八十九年九月二十八日
駁回聲請再審之裁定（臺灣高雄地方法院八十九年度聲再字第一五號），提起抗告，
本院裁定如左：
      主  文
原裁定撤銷，發回臺灣高雄地方法院更為裁定。
      理  由
一、本件抗告人甲○○聲請再審意旨略以：抗告人於民國八十七年十月三十日，因違
    反商標法案件經原審法院判處拘役五十日確定。惟該判決有以下再審事由：義大
    利商雅馬達迪馬瑞公司之商標圖樣僅為英文字母ＡＲＭＡＴＡ  ＤＩ  ＭＡＲＥ
    字樣，並無盾形內有四格圖案，明顯與被告販售衣服上之美術英文字母、圖形等
    毫無相同。抗告人於日前發現錦鶴貿易有限公司提出與抗告人販售衣服上類似圖
    樣之另一服務標章相同，惟該服務標章之指定營業種類為：餐廳、咖啡廳、飯店
    、啤酒屋，專用權人為竹舫貿易有限公司，專用期間自民國八十七年三月一日起
    至九十七年二月二十九日止，與抗告人被查獲使用衣服商標並不同營業種類，且
    抗告人係在該服務商標核准之前及八十六年十二月五日為警查獲，是該服務商標
    亦不能作為抗告人違反商標法之依據。爰依刑事訴訟法第四百二十條第一項第六
    款聲請再審。
二、原裁定則以本件抗告人甲○○於八十七年四月十七日原審法院審理時，已自承：
    伊所販售之衣服上使用與告訴人已向經濟部中央標準局申請註冊號數為0000
    0000號之商標圖樣近似等語在卷，是該再審理由於原判決確定前即已存在，
    且為聲請人於判決前所明知，自難認符合刑事訴訟法第四百二十條第一項第六款
    之「發現確實之新證據」此要件。又聲請人雖另舉竹舫貿易有限公司於八十七年
    間，向經濟部中央標準局另申請註冊有遁形四格圖案之商標註冊證（註冊號數0
    000000號）以佐其並無違反商標法，然該註冊證既係於八十七年間所申請
    ，自已後於聲請人於八十六年十二月五日為警查獲之上開判決之犯罪事實，該註
    冊證自非於原審法院判決前已存在，與刑事訴訟法第四百二十條第一項第六款所
    定之發現確實之新證據之要件不相符合，尚難認有再審之理由，因而駁回其再審
    之聲請。
三、然查：（一）義大利商雅馬達迪馬瑞公司向經濟部中央標準局申請註冊之商標圖
    樣為英文字母「ＡＲＭＡＴＡ  ＤＩ  ＭＡＲＥ」，並無盾形內有四格圖案，此
    有經濟部中央標準局註冊號數00000000號之商標註冊證影本附於原審八
    十七年度易字第一八一三號違反商標法一案警卷內第十頁足憑，而以英文字母「
    ＡＲＭＡＴＡ  ＤＩ  ＭＡＲＥ」加上盾形內有四格之圖案，則未註明出處附於
    上開警卷第十六頁。原確定判決以「『ＡＲＭＡＴＡ  ＤＩ  ＭＡＲＥ』字樣及
    盾形內有四格之圖案，為義大利商雅馬達迪馬瑞公司向經濟部中央標準局註冊在
    案之商標」，並以上開警卷第十六頁「ＡＲＭＡＴＡ  ＤＩ  ＭＡＲＥ」加上盾
    形內有四格之圖案為判決之附件，有無張冠李戴之誤，對於判決前已經存在之上
    開商標註冊證影本，當時有無未能援用審酌之可能，是否足以影響原確定判決，
    原裁定均未予敘明，尚難昭折服。（二）經本院調取原審八十七年度易字第一八
    一三號違反商標法一案全卷核閱，抗告人即被告甲○○於八十七年四月十七日原
    審法院審理時，係供稱：「（問：你所賣的衣服上之MARK是否如警卷的MARK？）
    （提示）答：類似。」而如前所示，警卷中所附之圖樣除第十頁「ＡＲＭＡＴＡ
      ＤＩ  ＭＡＲＥ」無盾形內有四格圖案之商標註冊證影本外，尚有警卷第十六
    頁「ＡＲＭＡＴＡ  ＤＩ  ＭＡＲＥ」加上盾形內有四格之圖案，顯見原審八十
    七年度易字第一八一三號違反商標法一案抗告人即被告甲○○於八十七年四月十
    七日所供究係類似於警卷內之何一「MARK」，尚未臻明確，原裁定逕認：「甲○
    ○於八十七年四月十七日原審法院審理時，已自承：伊所販售之衣服上使用與告
    訴人已向經濟部中央標準局申請註冊號數為00000000號之商標圖樣近似
    等語在卷」，顯與事實不符，亦有可議。（三）抗告人所提出之竹舫貿易有限公
    司於八十七年間，向經濟部中央標準局另申請註冊有「ＡＲＭＡＴＡ  ＤＩ  Ｍ
    ＡＲＥ」加上盾形內有四格圖案之服務標章註冊證影本（註冊號數000000
    0號），其取得權利日期為八十七年三月一日，而原確定判決之判決日期為八十
    七年十月三十日，顯屬於判決前已經存在，原裁定謂「該註冊證自非於原審法院
    判決前已存在」，亦與事實不符。原裁定既有上開可議之處，而究竟抗告人提出
    之證據，是否為確實之新證據？能否足認其足以影響原確定判決？自仍有審認之
    必要，方足以昭折服。原裁定遽行駁回抗告人再審之聲請，尚嫌速斷，抗告意旨
    據以指摘原裁定不當，非無理由，自應由本院將原裁定撤銷，由原審法院更為適
    法之裁定。
四、據上論結，應依刑事訴訟法第四百十三條前段，裁定如主文。
中    華    民    國     八十九     年      十二      月     二十六   日
                              臺灣高等法院高雄分院刑事第三庭
                                  審判長法官  莊秋桃
                                        法官  魏式璧
                                        法官  陳中和
右正本證明與原本無異。
不得再抗告。
                                      書記官  梁美姿
中    華    民    國     八十九     年      十二      月     二十九   日
                                                                  Ｊ


司法院資訊處製作；財團法人民間司法改革基金會備份。
